臺灣高等法院刑事裁定
110年度抗字第1448號
抗  告  人
即  受刑人  陳毅丞




上列抗告人因聲請定其應執行刑案件，不服臺灣臺北地方法院中
華民國110年8月20日裁定（110年度聲字第1485號），提起抗告
，本院裁定如下：
    主  文
抗告駁回。                                             
    理  由
一、抗告意旨略以：抗告人即受刑人陳毅丞因犯詐欺等案件，先
    後經判決確定，其所犯之罪應受法律外部界限與內部界限之
    拘束。自民國95年7月1日新法施行後，已廢除連續犯規定，
    法院於數罪併罰時，除不得逾越法律規定範圍外，尚重教化
    之功能，非僅在實現應報主義。原法院所定應執行之刑雖未
    逾越刑法第51條法律外部界限；惟抗告人所犯詐欺數罪，其
    犯罪行為對他人財產及生命法益並非有直接或嚴重之侵害，
    對社會秩序無嚴重之危害，可非難性較低，且犯罪時間均屬
    同期間內所為，經檢察官先後起訴，分別審判，對於抗告人
    之權益難謂並無影響，原法院裁定並未就抗告人整體犯罪態
    樣及時間觀察，即裁定應執行有期徒刑4年6月，有違應受法
    秩序理念規範之比例原則、平等原則、罪責相當原則；又原
    審就本件定應執行刑係如何行使裁量權，未說明理由，為何
    抗告人所受處罰遠高於同類案件之裁量，爰請求法院考量上
    情以及抗告人之人格特性、犯罪目的、動機、手段程度及犯
    後態度，並貫徹刑法量刑公平正義理念之內部界限，重新定
    應執行刑云云。
二、按：
㈠、裁判確定前犯數罪者，併合處罰之；數罪併罰有2裁判以上者
    ，應依刑法第51條之規定定其應執行之刑；宣告多數有期徒
    刑者，於各刑中之最長期以上，各刑合併之刑期以下，定其
    刑期，但不得逾30年，刑法第50條第1項前段、第53條、第5
    1條第5款分別定有明文。
㈡、法院就自由裁量權之行使，除不得逾越法律所規定範圍之外
    部性界限外，另應受比例原則、公平正義原則之規範，謹守
    法律秩序之理念，體察法律之規範目的，使其結果實質正當
    ，合於裁量之內部性界限，俾與立法本旨相契合。刑法第51
    條第5款規定數罪併罰，宣告多數有期徒刑者，應於各刑中
    之最長期以上，各刑合併之刑期以下，定其應執行之刑期，
    但不得逾30年，此即為外部性界限。是在數罪併罰有二裁判
    以上定其應執行刑時，自應受前揭外部性界限及內部性界限
    之拘束，二者均不得有所逾越，至於在外部性界限及內部性
    界限範圍內之刑之量定，則為實體法上賦予法院得自由裁量
    之事項，法院所為裁量如未逾越上開規定之外部界限、定應
    執行刑之恤刑目的及不利益變更禁止原則，又未濫用其職權
    ，即難任意指為違法或不當（最高法院80年台非字第473號
    判例及同院94年度台非字第233號判決、96年度台上字第758
    3號、97年度台上字第2017號、107年度台抗字第8號等判決
    參照）。
三、經查：
㈠、本院參酌最高法院110年度台抗大字第489號裁定意旨，業以
    書面向抗告人詢問，經抗告人表示，意見同抗告狀，無其他
    理由補充，有本院查詢表在卷可稽（見本院卷第43至44頁）
    ，合先敘明。
㈡、本件抗告人所犯詐欺等案件，業經臺灣臺北地方法院、本院
    先後判處如原裁定所示之刑，均經確定在案，嗣經臺灣臺北
    地方檢察署檢察官向最後事實審之原審法院聲請定其應執行
    之刑，經原審法院審核認為正當，依上揭法律規定，裁定抗
    告人所犯各罪所處之刑應執行有期徒刑4年6月。本院審酌：
    原審就抗告人所犯上開各罪，定應執行有期徒刑4年6月，係
    在各宣告刑之最長期1年4月以上，各刑合併之刑期9年6月以
    下（內部界限4年11月），其所定應執行之刑期，並未違反
    刑法第51條第5款之界限。又抗告人經檢察官向原審法院聲
    請定其應執行之刑，亦獲有較原裁定附表所示之刑其內部界
    限總和減少有期徒刑5月之利益，並無顯然過重或違反比例
    、公平原則及刑法規定數罪合併定應執行刑之立法旨趣，自
    不得任意指為違法。是抗告人請求重新給予公平、合理之裁
    定云云，自非有據。
㈢、綜上所述，原裁定並無違誤或不當之處，抗告意旨徒憑己意
    ，空言請求重新定其應執行刑，任指原裁定不當，核無理由
    ，應予駁回。
據上論斷，應依刑事訴訟法第412條，裁定如主文。
中　　華　　民　　國　　110 　年　　9 　　月　　24　　日
  　　　　     　 刑事第十六庭  審判長法　官  葉騰瑞
                                      法　官  古瑞君
                                      法　官  廖紋妤
以上正本證明與原本無異。      
如不服本裁定，應於收受送達後5日內向本院提出抗告狀。
                                      書記官  江珮菱
中　　華　　民　　國　　110 　年　　9 　　月　　27　　日